Images des répertoires du notaire Philippe Rouveau pour l'étude XXXVII
Archives nationales de France
- Répertoire méthodique par type d'acte et par année des minutes reçues "en qualité de notaire royal au Châtelet de Paris en la résidence de Belleville" pour la période du 1er janvier 1710 au 1er mars 1727., 1er janvier 1710-1er mars 1727; MC/RE/XXXVII/11; Un répertoire de 42 feuillets de papier man
  - Liste méthodique par type d'actes dans l'année pour la période du 1er janvier au 31 décembre 1718, 1er janvier-31 décembre 1718; 18 v°-20 r°; 3 feuillets
  - Liste méthodique par type d'actes dans l'année pour la période du 1er janvier au 31 décembre 1719, 1er janvier-31 décembre 1719; 20 v°-22 v°; 3 feuillets
  - Liste méthodique par type d'actes dans l'année pour la période du 1er janvier au 31 décembre 1720, 1er janvier-31 décembre 1720; 23 r°-25 v°; 3 feuillets
  - Liste méthodique par type d'actes dans l'année pour la période du 1er janvier au 31 décembre 1721, 1er janvier-31 décembre 1721; 26 r°-28 r°; 3 feuillets
  - Liste méthodique par type d'actes dans l'année pour la période du 1er janvier au 31 décembre 1722, 1er janvier-31 décembre 1722; 28 v°-30 v°; 3 feuillets
  - Liste méthodique par type d'actes dans l'année pour la période du 1er janvier au 31 décembre 1723, 1er janvier-31 décembre 1723; 31 r°-33 r°; 3 feuillets
  - Liste méthodique par type d'actes dans l'année pour la période du 1er janvier au 31 décembre 1724, 1er janvier-31 décembre 1724; 33 v°-35 v°; 3 feuillets
  - Liste méthodique par type d'actes dans l'année pour la période du 1er janvier au 31 décembre 1725, 1er janvier-31 décembre 1725; 36 r°-38 r°; 3 feuillets
  - Liste méthodique par type d'actes dans l'année pour la période du 1er janvier au 31 décembre 1726, 1er janvier-31 décembre 1726; 38 v°-40 v°; 3 feuillets
  - Liste méthodique par type d'actes dans l'année pour la période du 1er janvier au 1er mars 1727, 1er janvier-1er mars 1727; 41 r°-42 v°; 2 feuillets
    Après le 1er mars 1727 (date du décès de Philippe Rouveau) les actes sont signés par Antoine Rouveau.
- Répertoire méthodique par type d'acte et par année des minutes reçues "en qualité de notaire royal au Châtelet de Paris en la résidence de Belleville" pour la période du 1er janvier 1710 au 1er mars 1727., 1er janvier 1710-1er mars 1727; MC/RE/XXXVII/12; Un répertoire de 40 feuillets de papier manuscrits, hauteur 38 x largeur 27 cm, composé d'un cahier, appartenant à un registre de 175 feuillets. Le registre est en bon état. Il a été réstauré. Les feuillets 1 à 10 présentent de grosses taches d'encre.
  Ce répertoire est un double du précédent.
  Seuls les 40 premiers feuillets sont relatifs aux actes enregistrés par Philippe Rouveau, le reste du répertoire correspond aux actes enregistrés par ses successeurs, Antoine Rouveau et Perre Rouveau.
  - Page de titre, 1 r°-1 v°; 1 feuillet
  - Liste méthodique par type d'actes dans l'année pour la période du 1er janvier au 31 décembre 1710, 1er janvier-31 décembre 1710; 2 r°-3 r°; 2 feuillets
  - Liste méthodique par type d'actes dans l'année pour la période du 1er janvier au 31 décembre 1711, 1er janvier-31 décembre 1711; 3 v°-5 r°; 3 feuillets
  - Liste méthodique par type d'actes dans l'année pour la période du 1er janvier au 31 décembre 1712, 1er janvier-31 décembre 1712; 5 v°-7 r°; 3 feuillets
  - Liste méthodique par type d'actes dans l'année pour la période du 1er janvier au 31 décembre 1713, 1er janvier-31 décembre 1713; 7 v°-9 v°; 3 feuillets
  - Liste méthodique par type d'actes dans l'année pour la période du 1er janvier au 31 décembre 1714, 1er janvier-31 décembre 1714; 10 r°-12 r°; 3 feuillets
  - Liste méthodique par type d'actes dans l'année pour la période du 1er janvier au 31 décembre 1715, 1er janvier-31 décembre 1715; 12 v°-14 r°; 3 feuillets
  - Liste méthodique par type d'actes dans l'année pour la période du 1er janvier au 31 décembre 1716, 1er janvier-31 décembre 1716; 14 v°-16 r°; 3 feuillets
  - Liste méthodique par type d'actes dans l'année pour la période du 1er janvier au 31 décembre 1717, 1er janvier-31 décembre 1717; 16 v°-18 r°; 3 feuillets
  - Liste méthodique par type d'actes dans l'année pour la période du 1er janvier au 31 décembre 1718, 1er janvier-31 décembre 1718; 18 v°-20 r°; 3 feuillets
  - Liste méthodique par type d'actes dans l'année pour la période du 1er janvier au 31 décembre 1719, 1er janvier-31 décembre 1719; 20 v°-22 v°; 3 feuillets
  - Liste méthodique par type d'actes dans l'année pour la période du 1er janvier au 31 décembre 1720, 1er janvier-31 décembre 1720; 23 r°-25 r°; 3 feuillets
  - Liste méthodique par type d'actes dans l'année pour la période du 1er janvier au 31 décembre 1721, 1er janvier-31 décembre 1721; 25 v°-27 r°; 3 feuillets
  - Liste méthodique par type d'actes dans l'année pour la période du 1er janvier au 31 décembre 1722, 1er janvier-31 décembre 1722; 27 v°-29 r°; 3 feuillets
  - Liste méthodique par type d'actes dans l'année pour la période du 1er janvier au 31 décembre 1723, 1er janvier-31 décembre 1723; 29 v°-31 v°; 3 feuillets
  - Liste méthodique par type d'actes dans l'année pour la période du 1er janvier au 31 décembre 1724, 1er janvier-31 décembre 1724; 32 r°-34 r°; 3 feuillets
  - Liste méthodique par type d'actes dans l'année pour la période du 1er janvier au 31 décembre 1725, 1er janvier-31 décembre 1725; 34 v°-36 v°; 3 feuillets
  - Liste méthodique par type d'actes dans l'année pour la période du 1er janvier au 31 décembre 1726, 1er janvier-31 décembre 1726; 37 r°-39 r°; 3 feuillets
  - Liste méthodique par type d'actes dans l'année pour la période du 1er janvier au 1er mars 1727, 1er janvier-1er mars 1727; 39 v°-40 v°; 2 feuillets
    Aprés le 1er mars 1727 (date du décès de maître Philippe Rouveau) les actes sont signés par maître Antoine Rouveau.
- "Etat des minutes manquantes d'aprés la vérification sur les répertoires" pour la période du 1er mars 1727 au 14 décembre 1765, 1er mars 1727 - 14 décembre 1765; MC/RE/XXXVII/23; Un registre de 43 feuillets de papier manuscrits, hauteur 33 x largeur 21,5 cm. Le registre est en mauvais état. Les feuillets commencent à se séparer. Comme ils ne sont pas reliés et qu'ils n'ont aucune couverture ils ont été placés dans une chemise.
  Le répertoire se compose de cinq parties. Il s'agit d'un état des minutes manquantes pour 1. le tabellionnage de Saint-Lazare; 2. le tabellionnage de Ménilmontant; 3. le tabellionnage de Belleville; 4. le tabellionnage de Maulny; 5. le notariat royal de Belleville.
  Le répertoire contient les informations suivantes pour chaque tabellionage et notariat: 1. Le type d'acte; 2. les noms et prénoms des parties; 3. la date.
  Parfois (cela est précisé) ce sont les actes restants qui sont mentionnés et non les manquants.
  -f° 1 r°-5 r°, 6 v°-9 r°, 11 v°-13 v°, 18 v°-24 v°, l'état des minutes manquantes d'aprés la vérification sur les répertoires des tabellionages de Saint-Lazare, Ménilmontant, Belleville et Marcadé, Maulny.
  Le reste du répertoire concerne ses prédécesseurs, Luc Rouveau, Georges Rouveau, et ses successeurs, Antoine Rouveau, Pierre Rouveau.
  - Etat des minutes manquantes d'aprés la vérification sur les répertoires du tabellionage de Saint-Lazare pour la période 1er novembre 1682 au 1er mars 1727, 1er novembre 1682 - 1er mars 1727; 1 r°-6 r°; 6 feuillets
  - Etat des minutes manquantes d'aprés la vérification sur les répertoires du tabellionage de Ménilmontant pour la période 1er novembre 1682 au 1er mars 1727, 1er novembre 1682 - 1er mars 1727; 6 r°-10 r°; 5 feuillets
  - Etat des minutes manquantes d'aprés la vérification sur les répertoires du tabellionage de Belleville et Mercadé pour la période du 1er novembre 1682 au 1er mars 1727, 1er novembre 1682 - 1er mars 1727; 10 r°-13 v°; 4 feuillets
  - Etat des minutes manquantes d'aprés la vérification sur les répertoires du tabellionage de Maulny pour la période du 1er novembre 1682 au 1er mars 1727, 1er novembre 1682 - 1er mars 1727; 13 v°-24 v°; 12 feuillets